Minutes et répertoires du notaire Claude CHODRON, janvier 1824 - décembre 1833 (étude XV)
Archives nationales
- Minutes de Claude CHODRON, janvier 1824 - février 1858; MC/ET/XV/1701 - MC/ET/XV/1979
  - Minutes. 1828, novembre, novembre 1828; MC/ET/XV/1761
    - Inventaire après décès de Gabriel Brégère peintre en bâtiment décédé sans héritier demeurant rue Saint-Jacques, n°27, 20 novembre 1828; MC/ET/XV/1761
      inventaire après décès; Saint-Jacques (rue); Brégère, Gabriel; peintre; peintre en bâtiment
    - Inventaire après décès de Marie Etiennette Houzelle veuve d'Antoine Charle Adam rentier demeurant Copeau, 25 novembre 1828; MC/ET/XV/1761
      inventaire après décès; Copeau (rue); Houzelle, Marie Etiennette; Adam, Antoine Charles
  - Minutes. 1828, décembre, décembre 1828; MC/ET/XV/1762
    - Inventaire après décès de Jean Pierre Dumont ébéniste décédé sans héritier demeurant rue du Four Saint-Germain, n° 26, 3 décembre 1828; MC/ET/XV/1762
      inventaire après décès; Dumont, Jean Pierre; ébéniste
    - Inventaire après décès de Louis Durand propriétaire décédé sans héritier demeurant rue du Mail, n°8, 3 décembre 1828; MC/ET/XV/1762
      inventaire après décès; Mail (rue du); Durand, Louis
    - Inventaire après décès de Julien Puech gendarme décédé sans héritier demeurant rue du Ponceau, n° 34, 4 décembre 1828; MC/ET/XV/1762
      inventaire après décès; Ponceau (rue du); Puech, Julien; militaire du rang
    - Inventaire après décès de Louis Cyrille Chasse de Fontanille employé au télégraphe, décédé sans héritier demeurant rue des Petits Augustins, n°30, 5 décembre 1828; MC/ET/XV/1762
      inventaire après décès; Chasse de Fontanille, Louis Cyrille
    - Inventaire après décès de Victoire Lamireay veuve de Pierre André Gautier dit Chevalier décédée sans héritier demeurant quai des Célestins, n°16, 6 décembre 1828; MC/ET/XV/1762
      inventaire après décès; Célestins (quai des); Lamireay, Victoire; Gautier, Pierre André; Chevalier, Pierre André
    - Inventaire après décès de Françoise Grillet, veuve de Raymond Canet demeurant rue du Petit Carreau, 8 décembre 1828; MC/ET/XV/1762
      inventaire après décès; Grillet, Françoise; Canet, Raymond
    - Inventaire après décès de Marie Justine Germaine veuve d'Anne Jérôme Danton décédée sans héritier demeurant au lieu-dit Bourg-la-Reine, Grand rue, n°63, 8 décembre 1828; MC/ET/XV/1762
      inventaire après décès; Bourg-la-Reine (Hauts-de-Seine); Germaine, Marie Justine; Danton, Anne Jérôme
    - Inventaire après décès de David Francezon décédé sans héritier à l'hospice de Dr Dubois, demeurant rue du Chantre, n° 112, 10 décembre 1828; MC/ET/XV/1762
      inventaire après décès; Chantre (rue du); Francezon, David; Dubois, M.
    - Inventaire après décès de Marie Joséphine Boyer femme Fouré doreuse sur bois, décédée sans héritier demeurant rue Geoffroy l'Asnier, n°15, 10 décembre 1828; MC/ET/XV/1762
      inventaire après décès; Geoffroy-l'Asnier (rue); Boyer, Marie Joséphine; Fouré, M.; décorateur
    - Inventaire après décès de Mlle Louise Jeanne Voytot demeurant rue Bourbon Villeneuve, n°48, 18 décembre 1828; MC/ET/XV/1762
      inventaire après décès; Bourbon-Villeneuve (rue de); Voytot, Louise Jeanne
    - Inventaire après décès de Jeanne Charlotte Deberc demeurant rue Saint-Sauveur, n° 47, à la requête d'Antoine Joseph Terron, chef au greffe du tribunal civil cour de la Sainte-Chapelle (tutelle)., 27 décembre 1828; MC/ET/XV/1762
      inventaire après décès; Saint-Sauveur (rue); Deberc, Jeanne Charlotte; Terron, Antoine Joseph; greffier
  - Minutes. 1829, janvier, janvier 1829; MC/ET/XV/1763
    - Inventaire après décès de Jean Pierre Félix Lenoir employé décédé sans héritier demeurant rue Mazarine, n° 18 Hôte d'Arpajon, 5 janvier 1829; MC/ET/XV/1763
      inventaire après décès; Mazarine (rue); Lenoir, Jean Pierre Félix
    - Inventaire après décès de Marie-Madeleine Cour, veuve en premières noces d'Etienne Hersenet et en secondes de Jacques Toussaint Thomas décédée sans héritier demeurant rue des Piliers aux Potiers d'Etain, n°18, 7 janvier 1829; MC/ET/XV/1763
      inventaire après décès; Cour, Marie-Madeleine; Hersenet, Etienne; Thomas, Jacques Toussaint
    - Inventaire après décès de Marie Jeanne Cesoly veuve de Sr. Lemaire peintre d'histoire décédée sans héritier demeurant à Vaugirard, Grande rue n°105, 27 janvier 1829; MC/ET/XV/1763
      inventaire après décès; Vaugirard (grande rue de); Cesoly, Marie Jeanne; Lemaire, M.; peintre
    - Inventaire après décès de Jean-Baptiste Artus demeurant rue d'Hauteville, 31 janvier 1829; MC/ET/XV/1763
      inventaire après décès; Hauteville (rue d'); Artus, Jean-Baptiste
  - Minutes. 1829, février, février 1829; MC/ET/XV/1764
    - Inventaire après décès de Sophie Maesmanne rentière, décédée sans héritier demeurant rue Picpus, n°78, 4 février 1829; MC/ET/XV/1764
      inventaire après décès; Picpus (rue de); Maesmanne, Sophie
    - Inventaire après décès de Marie Françoise Anne Gaulin domestique décédée sans héritier demeurant rue du Parc Royal, n°12, 4 février 1829; MC/ET/XV/1764
      inventaire après décès; Gaulin, Marie Françoise Anne; employé de maison
    - Inventaire après décès de Marie Elizabeth Micolt rentière veuve d'Alexis Joseph Dumazay rue du Faubourg Saint-Antoine, n°175, 6 février 1829; MC/ET/XV/1764
      inventaire après décès; Micolt, Marie Elisabeth; Dumazay, Alexis Joseph
    - Inventaire après décès de Jean-Baptiste Gronfier commissaire de police demeurant rue des Fossés du Temple, n°22 à la requête de Jeanne Chouard, 21 février 1829; MC/ET/XV/1764
      inventaire après décès; Fossés-du-Temple (rue des); Gronfier, Jean-Baptiste; Chouard, Jeanne; policier
    - Inventaire après décès de Jean-Baptiste Theuriet décédé sans héritier demeurant rue Bertin Poirée, n°11, 28 février 1829; MC/ET/XV/1764
      inventaire après décès; Theuriet, Jean-Baptiste
    - Inventaire après décès de Louise Madeleine Charier décédée sans héritier veuve de Pierre Chaillou demeurant rue de la Tonnellerie, n°28, 28 février 1829; MC/ET/XV/1764
      inventaire après décès; Tonnellerie (rue de la); Charier, Louise Madeleine; Chaillou, Pierre
  - Minutes. 1829, mars, mars 1829; MC/ET/XV/1765
    - Inventaire après décès de Jeanne Boulanger décédée sans héritier veuve Dardenne demeurant à Saint-Denis, 1er mars 1829; MC/ET/XV/1765
      inventaire après décès; Saint-Denis (Seine-Saint-Denis); Boulanger, Jeanne; Dardenne, M.
    - 1829, 2 mars: Alexandre Charles Hippolyte Lesellier, vicomte de Chézelles et son épouse, Louise Octavie Rouillé de Fontaine demeurant rue d'Angoulême Saint-Honoré n°4, vendent à la Société de Commerce Étienne Lainé et compagnie, établie au château d'Étienne pour la fabrication du sucre de betteraves, le château d'Argœuves situé aux terres et commune de même nom, arrondissement d'Amiens département de la Somme., 2 mars 1829; MC/ET/XV/1765
      acte de vente; Amiens (Somme); Argoeuves (Somme); Anjou-Saint-Honoré (rue d'); Lesellier, Alexandre Charles Hippolyte; Rouillé de Fontaine, Louise Octavie; Lainé, Etienne
    - Inventaire après décès de Jean Claude Depouille marchand fripier décédé sans héritier demeurant rue Maisonneuve, 5 mars 1829; MC/ET/XV/1765
      inventaire après décès; Depouille, Jean Claude; brocanteur
    - Inventaire après décès de Alexandrine Louise comtesse Zimermann décédée sans héritier demeurant rue de la Ville-l'Évêque, n°10, 7 mars 1829; MC/ET/XV/1765
      inventaire après décès; Ville-l'Evêque (rue de la); Zimermann, Alexandrine Louise
    - Inventaire après décès de Marie Julie Ischenloule veuve de Jacques Antoine Guyon de Pampelonne administrateur de la Monnaie de Paris, 7 mars 1829; MC/ET/XV/1765
      M. Antoine, Jacques DE GUYON DE GEIS DE PAMPELONNE, Né le 23/12/1754 à SAINT-MARTIN-L'INFÉRIEUR (ARDÈCHE - FRANCE) Décédé le 20/07/1820 à PARIS (PARIS - FRANCE).
      inventaire après décès; Ischenloule, Marie Julie; Guyon de Pampelonne, Jacques Antoine; Guyon de Geis de Pampelone, Antoine Jacques de; administrateur de société; député
    - Inventaire après décès de Hélène Louise Péraud décédée sans héritier demeurant rue des Boucheries Saint-Germain, n° 12, 9 mars 1829; MC/ET/XV/1765
      inventaire après décès; Péraud, Hélène Louise
    - Inventaire après décès de Marie Pechenet décédée sans héritier femme de James Mudic demeurant rue Jacob, n°12, 11 mars 1829; MC/ET/XV/1765
      inventaire après décès; Jacob (rue); Pechenet, Marie; Mudic, James
    - Inventaire après décès de Jacques Jugnot rentier décédé sans héritier demeurant avenue de Breteuil, n°10, 13 mars 1829; MC/ET/XV/1765
      inventaire après décès; Breteuil (avenue de); Jugnot, Jacques
    - Inventaire après décès de Anne Françoise Morandes rentière décédée sans héritier veuve de Louis Jean Armand Farge demeurant à Chevilly, 24 mars 1829; MC/ET/XV/1765
      inventaire après décès; Morandes, Anne Françoise; Farge, Louis Jean Armand
    - Inventaire après décès de Victoire Berthe décédée sans héritier demeurant rue de Bagneux, n°9, 30 mars 1829; MC/ET/XV/1765
      inventaire après décès; Bagneux (rue de); Berthe, Victoire
    - Inventaire après décès de Louis Auguste Joseph Janson ancien musicien décédé sans héritier demeurant Grande rue Taranne, n°3, 31 mars 1829; MC/ET/XV/1765
      inventaire après décès; Taranne (rue); Janson, Louis Auguste Joseph; musicien
  - Minutes. 1829, avril, avril 1829; MC/ET/XV/1766
    - Inventaire après décès de Marie Françoise Salmont veuve Fleury décédée sans héritier demeurant rue Saint-Jacques, n°189, 1er avril 1829; MC/ET/XV/1766
      inventaire après décès; Saint-Jacques (rue); Salmont, Marie Françoise; Fleury, M.
    - Inventaire après décès de François Jacques Colavier d'Albizzy (d'Albisy) rentier décédé sans héritier demeurant à Thiais, avenue de Paris., 2 avril 1829; MC/ET/XV/1766
      inventaire après décès; Thiais (Val-de-Marne); Colavier d'Albizzy, François Jacques
    - Inventaire après décès de Anne Savernin veuve Lanche rentière demeurant rue Beauregard, n°12, 3 avril 1829; MC/ET/XV/1766
      inventaire après décès; Beauregard (rue); Savernin, Anne; Lanche, M.
    - Inventaire après décès de François Antoine Vauzou-Legrand rentier décédé sans héritier demeurant rue de Buci, n°38, 4 avril 1829; MC/ET/XV/1766
      inventaire après décès; Buci (rue de); Vauzou-Legrand, François Antoine
    - Inventaire après décès de Léonard Labesse employé décédé sans héritier demeurant rue des Moineaux, n° 29, 7 avril 1829; MC/ET/XV/1766
      inventaire après décès; Moineaux (rue des); Labesse, Léonard
    - 1829, 8 et 9 avril Transaction entre l'État, représenté par préfet de la Sein comte Chabrol et Jean Georges Schickler propriétaire, banquier à Berlin actuellement à parie rue de la Chaussée d'Antin, n° 29 concernant terrain et l'hôtel proche à la chancellerie d'Etat place Vendôme, 8 avril 1829 - 9 avril 1829; MC/ET/XV/1766
      Chaussée-d'Antin (rue de la); Vendôme (place); Chabrol de Volvic, Gilbert de (1773-1843); Schickler, Jean Georges; préfet; banquier
    - Inventaire après décès de Marie Françoise Robinot dite Cogniau rentière décédée sans héritier demeurant à Vaugirard, Grande rue n°20, 9 avril 1829; MC/ET/XV/1766
      inventaire après décès; Vaugirard (ancienne commune); Vaugirard (rue de); Robinot, Marie Françoise; Cogniau, Marie Françoise
    - Inventaire après décès de Françoise Galle décédée sans héritier veuve de Joseph Martin demeurant rue d' Argenteuil, n°42, 13 avril 1829; MC/ET/XV/1766
      inventaire après décès; Argenteuil (rue d'); Galle, Françoise; Martin, Joseph
    - Inventaire après décès de Marie Gavignon (Davignon) rentière décédée sans héritier veuve de Nicolas Garnier demeurant rue Traversière Saint-Honoré, n° 38, 13 avril 1829; MC/ET/XV/1766
      inventaire après décès; Traversière-Saint-Honoré (rue); Gavignon, Marie; Garnier, Nicolas; Davignon, Marie
    - Inventaire après décès de Pierre Paviot rentier décédé sans héritier demeurant rue et île Saint-Louis, n° 1, 14 avril 1829; MC/ET/XV/1766
      inventaire après décès; Saint-Louis (rue); Paviot, Pierre
    - Inventaire après décès de Luc Lazare Kerztelli de Kertiza prêtre de Saint-Roch décédé sans héritier demeurant rue Neuve Saint-Roch, n°8, 15 avril 1829; MC/ET/XV/1766
      inventaire après décès; Kerztelli de Kertiza, Luc Lazare; prêtre
    - Inventaire après décès de Jean François Legrand demeurant rue Monthyon, 18 avril 1829; MC/ET/XV/1766
      inventaire après décès; Monthyon (rue); Legrand, Jean François
    - Inventaire après décès de Jean Gorce menuisier décédé sans héritier demeurant rue Traversière, n° 28, 18 avril 1829; MC/ET/XV/1766
      inventaire après décès; Traversière (rue); Gorce, Jean; menuisier
    - Inventaire après décès de Antoinette Faivret couturière décédée sans héritier demeurant rue Saint-Lazare, n°22, 24 avril 1829; MC/ET/XV/1766
      inventaire après décès; Saint-Lazare (rue); Faivret, Antoinette; tailleur d'habits
    - Inventaire après décès de Marie Louise Florentine Jourdna décédée sans héritier veuve d'Etienne Galland, femme divorcée de Rigobert Augustin Lanois, demeurant rue Bergère, n°19, 25 avril 1829; MC/ET/XV/1766
      inventaire après décès; Bergère (rue); Jourdna, Marie Louise Florentine; Galland, Etienne; Lanois, Rigobert Augustin
    - Inventaire après décès de Edmée Catherine Antoinette Michaux veuve Saillard décédée sans héritier demeurant rue Feydeau, n° 7, 28 avril 1829; MC/ET/XV/1766
      inventaire après décès; Feydeau (rue); Michaux, Edmée Catherine Antoinette; Saillard, M.
  - Minutes. 1829, mai, mai 1829; MC/ET/XV/1767
    - Inventaire après décès de Jean Antoine Gonnet et de sa femme décédés sans héritier demeurant rue du Temple, 6 mai 1829; MC/ET/XV/1767
      inventaire après décès; Temple (rue du); Gonnet, Jean Antoine
    - Inventaire après décès de Marie Jeanne Etiennette Levacher demeurant rue de Jarente, n°10 marché du Culture Sainte-Catherine, 9 mai 1829; MC/ET/XV/1767
      inventaire après décès; Jarente (rue de); Levacher, Marie Jeanne Etiennette
    - Inventaire après décès de Rose Marie-Madeleine Delacour rentière décédée sans héritier demeurant rue Marché Boulainvilliers, rue du Bac, n°13 ?, 11 mai 1829; MC/ET/XV/1767
      inventaire après décès; Delacour, Rose Marie-Madeleine
    - Inventaire après décès de Jean Paul Chupin ouvrier passementier décédé sans héritier demeurant rue Quincampoix, n°9, 13 mai 1829; MC/ET/XV/1767
      inventaire après décès; Quincampoix (rue); Chupin, Jean Paul; passementier
    - Inventaire après décès de Joseph Bretl ébéniste décédé sans héritier demeurant rue de Charenton, Faubourg Saint-Antoine, n° 55., 14 mai 1829; MC/ET/XV/1767
      inventaire après décès; Charenton (rue de); Saint-Antoine (faubourg); Bretl, Joseph; ébéniste
    - Inventaire après décès de Catherine Guin décédée sans héritier veuve de Jean Puissieux, demeurant rue d' Aval, n°1, 14 mai 1829; MC/ET/XV/1767
      inventaire après décès; Daval (rue); Guin, Catherine; Puissieux, Jean
    - Inventaire après décès de Marie Louise Buisson décédée sans héritier veuve de Pierre Tremery, demeurant boulevard Saint-Antoine, n°57, 15 mai 1829; MC/ET/XV/1767
      inventaire après décès; Saint-Antoine (boulevard); Buisson, Marie Louise; Tremery, Pierre
    - Inventaire après décès de Marie Jeanne Adam journalière décédée sans héritier, demeurant à Montmartre, chaussée des Martyrs, n°44, 16 mai 1829; MC/ET/XV/1767
      inventaire après décès; Montmartre (ancienne commune); Martyrs (chaussée des); Adam, Marie Jeanne; journalier
    - Inventaire après décès de Marie Charlotte George Jandre Pescorhon de Lescortière décédée sans héritier veuve de Jean-Baptiste Emmanuel d'Estrouville demeurant à Ivry, Barrière de Fontainebleau n°10, 21 mai 1829; MC/ET/XV/1767
      inventaire après décès; Ivry (ancienne commune); Jandre Pescorhon de Lescortière, Marie Charlotte George; Estrouville, Jean-Baptiste Emmanuel d'
    - Inventaire après décès de Louis Carpentier palefrenier décédé sans héritier demeurant à Boulogne rue d'Aguesseau, n°9, 25 mai 1829; MC/ET/XV/1767
      inventaire après décès; Boulogne-Billancourt (Hauts-de-Seine); Carpentier, Louis; ouvrier agricole
    - Inventaire après décès de Joséphine Rosalie Noël sage femme décédée sans héritier demeurant à Passy, Grande rue de Passy n°10, 27 mai 1829; MC/ET/XV/1767
      inventaire après décès; Passy (ancienne commune); Passy (rue de); Noël, Joséphine Rosalie
    - Inventaire après décès de Mr. Brunnère architecte vérificateur décédé sans héritier demeurant rue Basse Porte Saint-Denis, n° 18, 30 mai 1829; MC/ET/XV/1767
      inventaire après décès; Basse-Porte-Saint-Denis (rue); Brunnère, M.; architecte; inspecteur
  - Minutes. 1829, juin, juin 1829; MC/ET/XV/1768
    - Inventaire après décès à la demande du domaine de Marie Louise Charlotte Pelletier décédée sans héritier demeurant rue Chanoinesse, n°9, 4 juin 1829; MC/ET/XV/1768
      inventaire après décès; Chanoinesse (rue); Pelletier, Marie Louise Charlotte
    - Inventaire après décès de Marie Charles surveillante à l'Institut des sourds et muets, décédée sans héritier demeurant rue du Coeur Volant, n°8, 9 juin 1829; MC/ET/XV/1768
      inventaire après décès; Charles, Marie
    - Inventaire après décès de André Guay marchand de vins, logeur décédé sans héritier demeurant rue de la Chapelle, 10 juin 1829; MC/ET/XV/1768
      inventaire après décès; Chapelle (rue de la); Guay, André; commerçant; hôtelier
    - Inventaire après décès de François Jacques Chevallier cocher décédé sans héritier demeurant rue de Bourgogne, n°25, 11 juin 1829; MC/ET/XV/1768
      inventaire après décès; Bourgogne (rue de); Chevallier, François Jacques; conducteur de véhicules
    - Inventaire après décès de Daniel Crokatt gentilhomme anglais décédé sans héritier demeurant à Chaillot rue Batailles, n°5, 19 juin 1829; MC/ET/XV/1768
      inventaire après décès; Batailles (rue des); Crokatt, Daniel
    - Inventaire après décès de Martin Nolet, capitaine au service de sa majesté roi des Pays Bas, décédé sans héritier demeurant rue des Colonnes, n°1, 20 juin 1829; MC/ET/XV/1768
      inventaire après décès; Colonnes (rue des); Nolet, Martin
    - Inventaire après décès de Louis Hippolyte Rouyer courtier décédé sans héritier demeurant rue Croix des Petits Champs (rue), n°4, 27 juin 1829; MC/ET/XV/1768
      inventaire après décès; Rouyer, Louis Hippolyte; courtier
    - Inventaire après décès de Pierre Joseph Pellin ancien chirurgien major décédé sans héritier demeurant rue des Poulies, n°6, 30 juin 1829; MC/ET/XV/1768
      inventaire après décès; Poulies (rue des); Pellin, Pierre Joseph; chirurgien
  - Minutes. 1829, juillet, juillet 1829; MC/ET/XV/1769
    - Inventaire après décès de Etienne Boblier ancien employé au Ministère de la Guerre décédé sans héritier demeurant rue Bellefond,n°24, 1er juillet 1829; MC/ET/XV/1769
      inventaire après décès; Bellefond (rue de); Boblier, Etienne
    - Inventaire après décès de Marguerite Louise Beny ancienne domestique décédée sans héritier veuve de Jean Dominique Timbale demeurant rue Saint-Paul, n° 5, 2 juillet 1829; MC/ET/XV/1769
      inventaire après décès; Saint-Paul (rue); Beny, Marguerite Louise; Timbale, Jean Dominique; employé de maison
    - Inventaire après décès de Marie Angélique Lesquene décédée sans héritier veuve en premières noces de Charles Philippe Ronsin et en secondes du général Louis Turreau de Linière demeurant quai de Béthune, n°16, 3 juillet 1829; MC/ET/XV/1769
      inventaire après décès; Béthune (quai de); Lequene, Marie Angèle; Ronsin, Charles Philippe; Turreau de Linières, Louis Marie; officier général
    - Inventaire après décès de Mme veuve Moreau décédée sans héritier demeurant rue Bellefond, n°19, 6 juillet 1829; MC/ET/XV/1769
      inventaire après décès; Bellefond (rue de); Moreau, Mme
    - Inventaire après décès de Jean Mercier fabricant des couleurs décédé sans héritier demeurant à Saint-Mandé, 7 juillet 1829; MC/ET/XV/1769
      inventaire après décès; Saint-Mandé (Val-de-Marne); Mercier, Jean
    - Inventaire après décès de Marie Anne Rose Lahande veuve Guillard marchande de liqueur décédée sans héritier demeurant rue de l'Oratoire du Roule., 13 juillet 1829; MC/ET/XV/1769
      inventaire après décès; Lahande, Marie Anne Rose; Guillard, M.; commerçant
    - Inventaire après décès de Louis Cyr Bertrand ancien marchand de vins et de son épouse Marguerite Françoise Ansmand décédés sans héritier demeurant tout deux rue Saint-Maur, n°132, 14 juillet 1829; MC/ET/XV/1769
      inventaire après décès; Saint-Maur (rue); Bertrand, Louis Cyr; Ansmand, Marguerite Françoise; commerçant
    - Inventaire après décès de Gabriel Jacques Corbineau maître d'école décédé sans héritier demeurant rue Vieille du Temple, n°52, 16 juillet 1829; MC/ET/XV/1769
      inventaire après décès; Vieille-du-Temple (rue); Corbineau, Gabriel Jacques; enseignant
    - Inventaire après décès de Pierre Bisson employé au Mont de Piété décédé sans héritier demeurant rue du Chaume, n° 2, 20 juillet 1829; MC/ET/XV/1769
      inventaire après décès; Chaume (rue du); Bisson, Pierre
    - Inventaire après décès de Robert Legras ancienne avoué décédé sans héritier demeurant rue Saint-Maur, n° 41, 21 juillet 1829; MC/ET/XV/1769
      inventaire après décès; Saint-Maur (rue); Legras, Robert; avoué
    - Inventaire après décès de Marie Louise Jobert relieuse décédée sans héritier demeurant rue Saint-Jacques, n°250, 25 juillet 1829; MC/ET/XV/1769
      inventaire après décès; Saint-Jacques (rue); Jobert, Marie Louise
    - Inventaire après décès de Élisabeth Bonnard décédée sans héritier veuve de Nicolas Coppé demeurant rue Neuve Saint-Etienne, n°29, 25 juillet 1829; MC/ET/XV/1769
      inventaire après décès; Bonnard, Élisabeth; Coppé, Nicolas
    - Inventaire après décès de Edmée Marie Mauvé décédée sans héritier demeurant à l'Hospice de la vieillesse, 28 juillet 1829; MC/ET/XV/1769
      inventaire après décès; Mauvé, Edmée Marie
  - Minutes. 1829, 1er août - 1829, 20 août, 1er août 1829 - 20 août 1829; MC/ET/XV/1770
    - Inventaire après décès de Philibert Jean-Baptiste François Joseph, comte Curial Pair de France, général à la requête de Clementine Marie Amélie Beugnot demeurant rue de la Michodière, n°8, 1er août 1829; MC/ET/XV/1770
      Curial, Philibert Jean Baptiste François (1774-1829)
      inventaire après décès; La-Michodière (rue de); Curial, Philibert Jean-Baptiste François; Beugnot, Clémentine Marie Amélie; officier général
    - Inventaire après décès de Charles Masson rentier décédé sans héritier demeurant rue du Pont aux Choux, n° 6, 1er août 1829; MC/ET/XV/1770
      inventaire après décès; Masson, Charles
    - Inventaire après décès de Fanny Marie Joséphine de Savancourt veuve Clément décédée sans héritier demeurant à la Barrière de Montparnasse rue de la Gaîté, n° 37, 6 août 1829; MC/ET/XV/1770
      inventaire après décès; Montrouge (ancienne commune); Gaîté (rue de la); Savancourt, Fanny Marie Joséphine de; Clément, M.
    - Inventaire après décès de Geneviève Chevillon décédée sans héritier veuve Jacques Nicolas Maignin demeurant à Sceaux, rue Voltaire n°7, 10 août 1829; MC/ET/XV/1770
      inventaire après décès; Sceaux (Hauts-de-Seine); Chevillon, Geneviève; Maignin, Jacques Nicolas
    - Inventaire après décès de Marie Anne Lambert rentière décédée sans héritier, demeurant rue du Dragon, n° 23, 11 août 1829; MC/ET/XV/1770
      inventaire après décès; Dragon (rue du); Lambert, Marie Anne
    - Inventaire après décès de Reine Gourlot décédée sans héritier, veuve de Nicolas Babylas Lefèvre décédée demeurant rue des Champs Elysées, n°8, 13 août 1829; MC/ET/XV/1770
      inventaire après décès; Champs-Elysées (rue des); Gourlot, Reine; Babylas Lefèvre, Nicolas
    - Inventaire après décès de Porta Brardo (Bernardo) ancien musicien à l'Académie royale de musique, décédé sans héritier demeurant rue de la Clef, n°21, 17 août 1829; MC/ET/XV/1770
      Rome 1758-Paris 1829